臺灣高雄地方法院刑事判決　　　　　　　96年度易字第3506號
公　訴　人　臺灣高雄地方法院檢察署檢察官
被　　　告　乙○○
上列被告因竊盜案件，經檢察官提起公訴（96年度偵字第26394
號），本院判決如下：
    主  文
乙○○竊盜，處有期徒刑肆月，如易科罰金，以新臺幣壹仟元折
算壹日。
    事  實
一、乙○○於民國96年9 月9 日晚上7 時30分許，在高雄市新興
    區○○○路42號前，見何蔡惠美所有（由其女甲○○使用中
    ）車牌號碼為WDN- 215號輕型機車停放在該處，竟意圖為自
    己不法所有，委請不知情之華納舞廳員工許家鑫，聯絡不知
    情之鎖匠林榮周至上址，為該機車配製電門鎖鑰匙，並安裝
    大鎖，再由許家鑫將機車電門鎖鑰匙及大鎖之鑰匙共2 支交
    與乙○○，乙○○以此方式竊取上開機車得逞，而供己騎乘
    之用。嗣於同日晚上11時許，經警在高雄市旗津區汕尾八巷
    26之5 號前為警查獲，並扣得鑰匙2 支，始查悉上情。
二、案經高雄市政府警察局鼓山分局報請臺灣高雄地方法院檢察
    署檢察官偵查起訴。
    理  由
壹、證據能力部分：
一、按被告以外之人於偵查中向檢察官所為陳述，除顯有不可信
    之情況者外，得為證據，刑事訴訟法第159 條之1 第2 項定
    有明文。偵查中對被告以外之人所為之偵查筆錄，性質上係
    屬傳聞證據。惟現階段刑事訴訟法規定檢察官代表國家偵查
    犯罪、實施公訴，依法其有訊問被告之權，證人且須具結，
    而實務運作時，檢察官偵查中向被告以外之人所取得之陳述
    ，原則上均能遵守法律規定，不致違法取供，其可信度極高
    ，為兼顧理論與實務為由，而例外設定其具備非顯不可信之
    要件時，得為證據（最高法院95年度台上字第3220號判決參
    照）。查本件證人即被告前妻賴紀瑾、證人即華納舞廳員工
    許家鑫於偵查中向檢察官所為之證述，已依法於檢察官訊問
    前具結，皆可擔保其係據實陳述，此有上開證人之結文附卷
    可考，而被告及其辯護人對於上開證人之證言，亦未曾主張
    釋明此等向檢察官所為之陳述，有非出於真意或有何違法取
    供之情形，本院並查無檢察官有以不正方法取證，或有任何
    其他顯有不可信之情事，揆諸前開說明，證人賴紀瑾、許家
    鑫於偵查中之證述自具證據能力。
二、按被告以外之人於審判外之陳述，雖不符前4 條之規定，而
    經當事人於審判程序同意作為證據，法院審酌該言詞陳述或
    書面陳述作成時之情況，認為適當者，亦得為證據，刑事訴
    訟法第159 條之5 第1 項定有明文。查本件被告、檢察官對
    於證人即被害人甲○○於警詢中之證述、扣押物品目錄表、
    贓物認領保管單、高雄市政府警察局車輛協尋電腦輸入單、
    高雄市政府警察局車輛尋獲電腦輸入單各1 件（見96年度偵
    字第26394 號卷第8 至9 頁、第12至19頁），在本院準備程
    序中表示同意作為本案證據（見本院卷第16頁），本院審酌
    上開言詞陳述作成時之證據取得過程並無瑕疵，且與待證事
    實具有關連性等情況，認為適當，自得採為證據，先行敘明
    。
三、次按傳聞法則乃針對被告以外之人，於審判外以言詞或書面
    所為之供述證據而為規範。而前案警卷所附之機車照片4 張
    （見上開偵卷第22至23頁），乃以科學、機械之方式，對於
    當時狀況所為忠實且正確之記錄，性質上並非供述證據，並
    無刑事訴訟法第159 條第1 項規定之適用，自有證據能力，
    附此敘明。
貳、實體部分：
一、認定犯罪事實所憑證據：
    訊據被告固坦承於前揭時、地，囑咐許家鑫聯絡鎖匠林榮周
    至上址，為該機車配製電門鎖鑰匙，並安裝大鎖，復將之騎
    乘至高雄市旗津區汕尾八巷26之5 號前，嗣於同日晚上11時
    許，經警在上址前查獲，並扣得鑰匙2 支之事實（見本院卷
    第16頁），核與證人即被害人甲○○於警詢中之指述、證人
    即華納舞廳員工許家鑫於偵查中之證述，均相符合，復有扣
    押物品目錄表、贓物認領保管單、高雄市政府警察局車輛協
    尋電腦輸入單、高雄市政府警察局車輛尋獲電腦輸入單各1
    件（見96年度偵字第26394 號卷第8 至9 頁、第12至19頁）
    在卷可憑，此部分之事實，固堪認定。惟被告矢口否認有何
    竊盜犯行，辯稱：我只是認錯車子，並不是要偷車，我以為
    車牌號碼WDN-215 號機車是我前妻賴紀瑾（所使用）的，我
    有告訴過賴紀瑾要騎走她的車云云（見本院卷第16頁、第29
    頁、上開偵卷第29頁）。經查：
(一)觀諸卷附之機車照片共4 張（見上開偵卷第22至23頁），蔡
    惠美所有（由其女甲○○使用中）之機車，係光陽廠牌、綠
    色、車牌號碼為WDN-215 號，核與賴紀瑾所使用（翁月英所
    有）之機車，則係山葉廠牌、黑色、車牌號碼為PHS-152 號
    。是上揭2 輛機車之廠牌、顏色既均有異，且車牌號碼亦非
    近似，被告復供承曾看過賴紀瑾所使用之機車等語（見本院
    卷第16頁），衡情被告應無誤認之可能。
(二)被告固於偵查中供稱：曾告知賴紀瑾要騎走她的機車，且要
    騎去賴紀瑾家云云（見前開偵卷第29頁、第45頁），惟被告
    前於警詢中係陳稱：未告知賴紀瑾要騎回機車等語（見前開
    偵卷第6 頁），且被告之前妻賴紀瑾於案發當日並未將其所
    有之機車（PH S-152號）借予被告使用，亦未曾接獲被告聯
    絡電話之事實，業據證人賴紀瑾於偵查中結證明確（見上開
    偵卷第44頁），是被告在將上開車牌號碼WDN-215 號輕型機
    車，自高雄市新興區○○○路42號停放處駛離前，並未告知
    賴紀瑾之事實，應堪認定。又機車為一般人之代步工具，騎
    乘機車外出，除機車故障或其他特殊原因外，勢必再騎乘原
    機車返家，始符常情。是以，果被告辯稱：係因誤認車牌號
    碼WDN-215 號機車為賴紀瑾所有，始將之駛離現場云云為真
    ，則被告在未告知其前妻賴紀瑾並取得同意之情形下，即貿
    然將賴紀瑾使用中機車駛離原停放地點，勢將使賴紀瑾無法
    以原騎用之機車返回住處，並致賴紀瑾誤認所騎乘之機車業
    已失竊，被告豈有不顧上情，逕自將機車駛離原停放地點之
    理? 凡此均核與常情有違，益見被告上揭所辯：係因誤認始
    將車牌號碼WDN-215 號機車駛離現場云云，應係事後卸責之
    詞，並非可採。
(三)綜上所述，本件被告竊盜犯行事證明確，洵堪認定。
二、論罪科刑部分：
(一)核被告乙○○所為，犯刑法第320條第1項之普通竊盜罪。
(二)被告利用不知情之許家鑫、林榮周以遂行其竊盜之犯行，為
    間接正犯。
(三)爰審酌被告竊取他人機車供己代步之用，已對他人造成財產
    損害，且犯後否認犯行，態度非佳，量刑本應從重，惟考量
    其所竊得之機車業經被害人領回，犯罪所生危害稍有降低，
    及犯罪之手段、動機、目前無業、教育程度為國小畢業、家
    庭經濟狀等其他一切情狀，量處如主文所示之刑，併諭知如
    主文所示之易科罰金之折算標準。
(四)至扣案之鑰匙共2 支，係被告犯前揭竊盜罪所用之物，且為
    其所有，業據其於偵查及本院審理中供承在卷（見上開偵卷
    第29頁、本院卷28頁），爰依刑法第38條第1 項第2 款之規
    定，宣告沒收之。
據上論斷，應依刑事訴訟法第284 條之1 、第299 條第1 項前段
，刑法第320 條第1 項、第41條第1 項前段、第38條第1 項第2
款，刑法施行法第1 條之1 ，判決如主文。
本案經檢察官丙○○到庭執行職務。
中　　華　　民　　國　　96　　年　　12　　月　　28　　日
                  刑事第十七庭  法　官  李育信
以上正本證明與原本無異。
如不服本判決應於收受本判決後10日內向本院提出上訴書狀，並
應敘述具體理由，如未敘述上訴理由者，應於上訴期間屆滿後20
日內補提理由書狀於本院（均須按他造當事人之人數附繕本）「
切勿逕送上級法院」。
中　　華　　民　　國　　96　　年　　12　　月　　28　　日
   　　　　　　　　　　　　　　 書記官  廖佳玲
附錄本案論罪科刑法條：
刑法第320條第1項：
意圖為自己或第3人不法之所有，而竊取他人之動產者，為竊盜
罪，處5年以下有期徒刑、拘役或500元以下罰金。
刑法施行法第1 條之1：
中華民國94年1 月7 日刑法修正施行後，刑法分則編所定罰金之
貨幣單位為新臺幣。
94年1 月7 日刑法修正時，刑法分則編未修正之條文定有罰金者
，自94年1 月7 日刑法修正施行後，就其所定數額提高為30倍。
但72年6 月26日至94年1 月7 日新增或修正之條文，就其所定數
額提高為3 倍。
